【裁判字號】    90,易,992
【裁判日期】    900813
【裁判案由】    違反著作權法
【裁判全文】
臺灣桃園地方法院刑事判決                            九十年度易字第九九二號
    公  訴  人  台灣桃園地方法院檢察署檢察官
    被      告  戊○○
右列被告因違反著作權法案件，經檢察官提起公訴（九十年度偵字第四七九六號），
本院判決如左：
    主  文
戊○○連續明知為侵害著作權之物，意圖營利而交付，侵害他人之著作權，處有期徒
刑肆月，如易科罰金，以佰元折算壹日。
扣案如附表所示影音光碟片五套沒收。
    事  實
一、戊○○為桃園縣桃園市○○路二七四號「大方影視社」之負責人，明知如附表所
    示之日劇「百年物語」、院線片「獵殺Ｕ五七一」、「透明人」、「臥虎藏龍」
    等四件影音光碟片，分別係丙○○○股份有限公司、丁○○○股份有限公司享有
    視聽著作權或發行權之著作物，竟基於意圖營利之概括之犯意，自民國九十年二
    月初起，未經上開公司同意或授權，以日劇一片每三天新台幣（下同）十五元、
    院線片一片每三天六十元之代價，連續多次於上址出租交付前揭盜版影音光碟片
    與不特定人，侵害前開公司之視聽著作權，嗣於九十年三月十五日下午五時三十
    分許，在上址為警當場查獲，並扣得其所有供犯罪所用如附表所示之盜版電影光
    碟共五套。
二、案經丙○○○股份有限公司、丁○○○股份有限公司訴由桃園縣警察局報請臺灣
    桃園地方法院檢察署檢察官偵查起訴。
    理  由
一、訊據被告戊○○固坦承於右揭時地出租影音光碟片之行為，然辯稱僅知悉所出租
    之院線片「獵殺Ｕ五七一」、「透明人」、「臥虎藏龍」等影視光碟片為盜版物
    ，但伊購入日劇「百年物語」影音光碟片時，並不知為盜版片云云。經查，被告
    右揭犯行業據告訴人丙○○○股份有限公司代理人乙○○、丁○○○股份有限公
    司代理人甲○○、李家慶指述綦詳，並有現場照片十張附卷、如附表所示之盜版
    影音光碟片五套扣案佐證，各該告訴公司享有上開影片之著作權或發行權之事實
    ，則有卷附日本首次發行證明書、報紙同步發行報導﹑新聞局核發許可證及原產
    地證明、亞東關係交流協會認證之在台專有權利之書面契約（以上為日劇「百年
    物語」部分）、授權合約書、行政院新聞局錄影節目審查合格證明書、財團法人
    電影及錄影著作保護基金會證明書（以上為院線片「獵殺Ｕ五七一」、「透明人
    」、「臥虎藏龍」部分）為憑。而被告所出租之日劇「百年物語」影音光碟片封
    面並未如正版封面上有新聞局送審字號、發行公司名稱、及防偽雷射線，業經本
    院勘驗比對在案，確認為盜版侵害著作權之物，被告從事出租影音光碟片業務，
    應能加以辨識，且其未能提出購買上開影音光碟片之來源以憑本院傳證，足徵進
    貨管道有異於常軌，其明知所購入而出租之「百年物語」該影音光碟片為盜版片
    ，至為灼然，上開所辨，無非避重就輕之詞，委無足採。事證明確，犯行堪以認
    定。
二、核被告明知為侵害著作權之物，意圖營利而交付，侵害他人之著作權，所為係犯
    著作權法第九十三條第三款之罪；其多次出租盜版光碟行為，時間緊接，所犯相
    同罪名，顯係基於概括犯意反覆為之，應依刑法第五十六條規定論以連續犯一罪
    ，並依法加重其刑。爰審酌被告所販賣盜版光碟之數量有限，雖未能以金錢賠償
    告訴人之損失，然告訴代理人之委任人董崇明亦稱被告確有悔意等一切情狀，量
    處如主文所示之刑；又被告行為後，關於其所處有期徒刑易科罰金折算之標準，
    刑法第四十一條於九十年一月四日經立法院修正通過，並經總統於同年月十日公
    布，經比較新舊法，二法於被告本案所犯之罪，並無不同，依刑法第二條第一項
    前段規定，應適用裁判時法即新法諭知其有期徒刑易科罰金之折算標準。
三、扣案如附表所示之盜版影音光碟片，係被告所有供犯罪所用之物，應依刑法第三
    十八條第一項第二款宣告沒收。至於另有扣案盜版影音光碟片「絕地奶爸」二套
    四片、「縱橫天下」二套四片，雖均為被告意圖營利交付之物，然因均未據告訴
    權人提出告訴，欠缺該部分違反著作權法犯罪之訴追要件，非可認係被告供犯罪
    所用之物，爰不於本案中宣告沒收，附此敘明。
四、據上論斷，應依刑事訴訟法第二百九十九條第一項前段，著作權法第九十三條第
    三款，刑法第十一條前段、第二條第一項前段、第五十六條、第四十七條、第四
    十一條第一項前段、第三十八條第一項第二款，罰金罰鍰提高標準條例第二條，
    判決如主文。
本案經檢察官黃文明到庭執行職務。
中      華      民      國      九十        年    八      月    十三    日
                                臺灣桃園地方法院刑事第五庭
                                    法  官    楊  得  君
右正本證明與原本無異。
如不服本判決，應於判決送達後十日內向本院提出上訴狀( 應附繕本 )，上訴於臺灣
高等法院。
                                    書記官    簡  慧  瑛
中      華      民      國      九十        年    八      月    十五    日
附表：
  編號  光  碟  名  稱      數    量     著      作      權      人
                                        （或發行權人）
   一   百年物語            一套六片     丙○○○股份有限公司
   二   獵殺五七一          三套六片     得利視股份有限公司
   三   透明人              一套二片     同右
   四   臥虎藏龍            一套二片     同右


司法院資訊處製作；財團法人民間司法改革基金會備份。
